【裁判字號】    88,訴,2202
【裁判日期】    890407
【裁判案由】    損害賠償
【裁判全文】
臺灣臺北地方法院民事判決  八十八年度訴字第二二○二號
    原      告  甲○○
    被      告  丁○○
                乙  ○
                丙○○
右當事人間損害賠償事件，本院判決如左：
    主    文
被告丙○○應給付原告新台幣陸拾萬壹仟佰拾壹元，及自八十七年九月二十四日起
至清償日止，按週年利率百分之五計算之利息。
原告其餘之訴及該部分假執行之聲請均駁回。
訴訟費用由被告負擔百分之五十六，餘由原告負擔。
本判決第一項於原告以新台幣貳拾萬元供擔保後，得假執行。
    事    實
甲、原告方面：
一、聲明：被告應連帶給付原告損害賠償金新台幣（下同）一百三十六萬元，及自民
    國（下同）八十七年九月二十四日起至清償日止按年利率百分之五計算之利息，
    願供擔保請准宣告假執行
二、陳述：
（一）原告於八十四年六月二十日經由鈞院民事執行處，拍賣取得坐落台北市○○區
      ○○路一二七號一樓房屋及土地（含附屬建築物），惟截至八十七年九月二十
      四日仍由被告三人占有拒不遷讓。被告等人先以假租約欺矇鈞院民事執行處書
      記官，取得不點交之證明。迨原告經拍賣取得所有權後，先索取鉅額搬家費，
      旋改稱要購買系爭房屋，囑原告勿提起法律訴訟。原告同意後，被告卻先以討
      價還價拖延時日，繼之以人不在，赴南部等由，遂行其無償使用房屋經營中古
      汽車買賣獲取不當得利，被告以買賣為由，竟拖延二年之久，原告被告迫向鈞
      院提起詐欺罪嫌之刑事告訴，經十次開庭，被告在庭上均仍一直堅稱要買該屋
      ，但只出低價，以達拖延時日而無償使用該屋之目的。
（二）原告向內政部控告被告，經交由台北市刑警大隊查證被告竊佔是實，移請台灣
      台北地方法院檢察署偵查起訴，被告三人眼見被判刑，仍在庭上請求和解，自
      願交出該屋，但三人仍不甘心，雖立有和解書，仍不搬遷交還房屋，原告乃請
      鈞院民事執行處強制執行，但仍拖延數月，最後並搬入大批破床、櫃、沙發等
      物，繼續占用，鈞院民事執行處歷經五次通知，被告搬走，一概置之不理。至
      八十七年九月十四日再第六度發文限十日逾期以廢棄物清理被告留下之破舊床
      櫃等物，被告仍不置理，原告乃於同年九月二十五日雇工二大卡車，共費一萬
      元搬走上開物品。被告先以偽造租約欺騙執行處書記官，復於原告取得該屋後
      ，以要買該屋為由，恣意拖延占用該屋不還，以謀無償使用之效益，延續三年
      有餘，已造成原告終生難以挽救之鉅額損失，蓋原告購買之資金為另五位老兵
      ，以台灣銀行軍公優利存款質借，每月需繳交利息，今拖延三年餘，造成大額
      損失。原告請求依法拍價額即八百二十五萬元，依民法第二百零三條計算損害
      賠償，另加入被告故意積欠之水費、電費及故意搬入之廢棄物處置一萬元，請
      求被告三人給付損害賠償一百三十六萬元及遲延利息之最低請求。
（三）被告乙○為登記該屋住址之「台將汽車商行」負責人，其曾多次表示願購買該
      屋，其子即被告丙○○剛退伍，並無能力購買該屋，原告曾對之提起竊佔罪之
      刑事告訴，其在偵查庭供認其為該車行實際負責人，故其應負本件損害賠償責
      任。被告丁○○為占用系爭房屋之「台將汽車商行」登記負責人，而被告丙○
      ○即係經營及使用該屋之人，故均應損害賠償責任。
（四）被告於另案之和解筆錄承諾於八十六年十一月十七日將房屋返還原告，但鈞院
      民事執行處於八十七年三月六日、四月十六日、五月二十一日、六月二十四日
      、九月十四日連續五次發文請被告搬遷，被告置之不理。而本件係因侵權行為
      所生之損害賠償請求，法拍屋無論點交或不點交均應受法律之保障，若將竊佔
      侵權官司，視同短欠租金，或比照租金處理，均不適法，且竊佔罪經起訴書明
      載在卷，不容推翻，雖拍賣公告有不點交記載，但也不容許被告無償竊佔四年
      不交屋，原告以優惠存款利率購買該屋，遭被告占用不還，當受有損失，不能
      以比照租金作為本件損害賠償之依據。
（五）如以租金計算賠償，則依原告將同屋租賃予案外人林逸豪每月三萬七千元，年
      租金四十四萬四千元之依據，被告應自八十四年六月二十日即原告取得該屋所
      有權起至八十七年九月二十日止，按上述計算之賠償金。
三、證據：提出本院民事執行八十七年九月十四日函、八十七年七月三十一日執行筆
    錄、台灣高等法院八十六年度上易字第二六六二號刑事判決、台灣台北地方法院
    檢察署八十六年度偵字第五０四八號起訴書、本院八十六年度附民字第六七六號
    和解書、本院民事執行處八十四年七月十日通知、損害賠償計算表、水電費單據
    、台北市政府建設局工商登記資料等件為證。
乙、被告方面：
    被告乙○、丙○○、丁○○未於言詞辯論期日到場，惟據其等於準備程序中聲明
    和陳述如次：
一、聲明：駁回原告之訴及假執行聲請。
二、陳述：
（一）被告乙○部分：其從未使用或居住系爭台北市○○區○○路一二七號之房屋，
      此有台灣台北地方法院檢察署八十六年度偵字第一二八五九號不起訴處分書為
      憑，原告要求其賠償損害並無理由。
（二）被告丙○○部分：系爭房屋原係其向訴外人林勝良承租，並訂有租約，後者為
      二房東，租約於八十四年二月二十八日滿期，嗣即以口頭繼續承租，每月租金
      二萬五千元，又因屋主馬萬海積欠債務甚多，無法履行，經債權人聲請法院拍
      賣系爭房屋，由原告拍定取得該屋所有權，惟該屋並不點交，其仍繼續租用，
      其間原告曾表示要出賣此屋，後因原告一直調高價錢而未談成，且系爭房屋曾
      發生火災損失，因而負擔裝修費用等六十萬元，原告亦拒絕給付，直至八十六
      年十二月一日搬離該屋。其未繼續使用該屋，不應負擔租金，原告請求其賠償
      損害，並無理由，又原告於本件請求之廢棄物清理費用，因該留存物品非屬其
      所有，為前任屋主之物品，其無權動用，原告不應將此算入被告等負擔。
（三）被告丁○○部分：其與丙○○為夫妻，因丙○○有官司在身，乃借用伊之名義
      ．以系爭房屋現址登記伊為台將汽車商行負責人，但伊未使用該屋，原告請求
      伊賠償不能使用系爭房屋之賠償，並無理由。
三、證據：提出台灣台北地方法院八十六年度偵字第一二八五九號不起訴處分書影本
    一份。
    理      由
一、本件被告乙○、丙○○、丁○○未於言詞辯論期日到場，核無民事訴訟法第三百
    八十六條各款所列情形，爰依原告之聲請，由其一造辯論而為判決。
二、本件原告起訴主張，其於八十四年六月二十日經由本院民事執行處拍賣取得坐落
    台北市○○區○○路一二七號一樓房屋及土地，但至八十七年九月二十七日止，
    仍由台將汽車商行所占用，被告乙○為該商行負責人，被告丙○○係該商行實際
    負責人，被告丁○○為登記負責人，原告曾對之訴究刑事詐欺、竊佔罪等刑責，
    嗣在刑事附帶民事訴訟中，雙方達成和解，立有和解書，但被告仍不搬遷．交還
    房，繼續占用，原告請民事執行處通知被告搬走，仍搬入大批破床、櫃、沙發等
    物，至八十七年九月十四日民事執行再度發文請被告搬遷，被告仍不置理，原告
    乃於同年九月二十五日雇工搬走上開物品，被告等先偽造假租約，欺矇書記官，
    復於原告取得該屋後，又恣意拖延占用該屋，至原告每月需繳交利息，今拖延三
    年餘，造成大額損失，爰基於侵權行為法律關係，請求被告賠償依拍賣價額八百
    二十五萬元，乘以年息百分之五法定利率及占用期間三年三月之時間，共一百三
    十四萬零五百元，另其間被告使用之電費與水費九千九百八十二元，及搬遷被告
    留存在該屋之廢棄床櫃、沙發等運費之損害賠償一萬元，合計一百三十六萬零四
    百八十二元。
二、被告乙○則以，其非使用及居住該屋之人，原告向其請求並無根據等語；被告丙
    ○○則以，其係向前屋主承租該屋，立有租約，嗣屆期改以口頭合議續租，原告
    取得該屋，其為合法承租人，於八十六年十二月一日搬離該屋，並無拖延不交還
    房屋，所留存之物品為前任屋主所有，並無義務將該等物品一併搬離或丟棄，原
    告請求其賠償上開費用，並無理由等語；被告丁○○則以，伊僅係登記在該址之
    台將汽車商行負責人，實際上未曾使用該屋，原告請求伊賠償，並無理由等語，
    資為抗辯。
三、原告主張被告等占用系爭房屋，係以本院本院民事執行處於八十七年九月十四日
    對被告丙○○向原告領取留於該屋之物品通知、本院八十七年七月三十一日執行
    筆錄、本院八十六年度附民字第六七六號原告與被告丙○○達成和解之筆錄及台
    北市政府建設局核發之台將汽車商行登記被告丁○○為負責人之電腦查詢資料等
    為主要證據。惟查，
    １系爭建物門牌為台北市○○區○○路一二七號一樓，坐落台北市○○區○○段
      六小段地號五九九號（面積四九一平方公尺）、地號五九九之一號（面積一平
      方公尺）、地號五九九之二號（面積十九平）、地號五九九之三號（面積二十
      七平方公尺），權利範圍均為萬分之二百七十，原為訴外人馬萬海所有，因渠
      積欠台北市第九信用合作社債務，經該社於八十三年十月十二日聲請本院民事
      執行處強制拍賣該房地，本院於八十三年十一月二日由該社代理人導往查封該
      屋，依查封筆錄記錄記載：該屋當時係經營台將汽車商行，負責人丙○○當場
      告知該屋，由其向二房東林勝良承租，有租契約影本可證等語，是於查封系爭
      房屋時，被告丙○○已占有該屋，據被告丙○○提出之租賃契約書內容：該屋
      由林勝良出租予被告丙○○，租賃期間自八十三年三月一日起至八十四年二月
      二十八日止，租金每月二萬五千元等情，本院民事執行處於八十三年十二月十
      二日、八十四年一月十日，二次公告拍賣系爭房地，均在公告中表示該屋第三
      人占用中不點交，嗣無人應買，本院依債權人即台北市第九信用合作社聲請，
      於八十四年一月二十七日裁定除去林勝良與被告丙○○間之系爭房屋租賃權，
      於八十四年二月十四日第三次拍賣，仍無人應買，並付強制管理，嗣再為拍賣
      系爭房屋，原告於八十四年六月二十日出價八百二十五萬元得標，本院於八十
      四年七月十日核發不動產權利移轉證書，原告於八十四年七月十四日收到該權
      利移轉證書通知，此有本院拍賣公告、拍賣筆錄及權利移轉證書等附於本院八
      十三年執字第一０一九九號卷可稽，是原告於八十四年七月十四日收到系爭權
      利移轉讓證書時，取得系爭房屋所有權。
    ２依據前開查封筆錄可知，被告丙○○於八十三年十二月二日查封前即占有系爭
      房地，其自承：於八十四年二月二十八日租期屆滿後，與林勝良間以口頭協議
      繼續承租，至八十六年十二月一日搬離該屋，每月仍以租金二萬五千元匯予林
      勝良等語，惟被告丙○○自八十四年三月一日以後就其交付予林勝良租金之事
      實，並未提出任何證據證明，難以認定其於八十四年三月一日有交付租金，而
      其與林勝良間之租賃關係，亦經本院民事執行處於八十四年一月二十七日裁定
      除去，被告丙○○於八十四年二月八日收受該裁定，有送達證書可證，其已知
      無占有該房地之權源，而原告自八十四年七月十四日即取得系爭房地所有權，
      被告丙○○即應於當時將系爭房地返還予原告，未為返還，繼續占用，至八十
      六年一月二十八日原告向台北市政府警察局刑事警察大隊對被告丙○○提出竊
      佔罪刑事告訴，經檢察官提起公訴，嗣為本院刑事庭判決無罪，有有本院八十
      六年度易字第五五八九號刑事判決可按，惟原告與被告丙○○達成民事訴訟和
      解，後者同意自八十六年十一月十七日搬遷，但其仍遲至八十六年十二月一日
      始行遷離，因之，被告丙○○自八十四年七月十四日起至八十六年十二月一日
      搬離系爭房地時止，均屬無權占有系爭房地，致原告無法使用該房地之損害，
      受占有之利益，應可確認。
    ３原告雖謂被告丙○○自八十六年十二月二日以後至八十七年九月二十日止仍占
      有系爭房地，使其無法使用，本院民事執行處多次通知被告丙○○遷讓，其並
      曾訴究被告竊佔及詐欺罪嫌等語，並提出本院民事執行處八十七年七月三十一
      日執行筆錄、八十七年九月十四民事執行處通知被告丙○○領取存放於系爭房
      地之物品等件為證，然前開原告與被告丙○○之民事和解筆錄明確記載：「被
      告（即本件被告丙○○）願於八十六年十一月十七日將坐落台北市○○區○○
      段六小段五九九之一、之二、之三號應有部分萬分之二百七十其上台北市○○
      路一二七地層四五．五五、騎樓地平面積八二．一，合計一二七．六五平公尺
      之房屋遷讓返還原告（即本件原告甲○○）」等語，基此，原告已於另案中，
      同意被告丙○○於八十六年十一月十七日交屋；又本院八十七年七月三十一日
      之執行筆錄僅記載：「債權人（即原告）導往現場，經開燈檢視現場遺留物，
      衣櫃之門已無法關閉，無法有正常功能，矮桌已破損、床墊及床底尺寸亦不合
      ，無法使用，沙發殘破，化粧台亦缺少抽屜、洗衣機插電，無法運轉，床頭櫃
      亦缺乏抽屜，無法正常使用。」等語，原告雖以此等物品係被告丙○○留存，
      其花費一萬元清理該物，然被告丙○○抗辯該等物品屬前任屋主所有，其不得
      任意搬離等語，惟依前開執行筆錄可知，該屋於八十七年七月三十一日留存之
      衣櫃、床櫃及沙發等均屬破舊不能正常使用之物品，顯見該屋無人使用，而被
      告丙○○又稱其於八十六年十二月一日交屋，雖晚於和解筆錄所載之八十六年
      十一月十七日，但無積極證據證明在八十六年十二月二日以後仍占有該屋，又
      原告雖認被告丙○○留存上開物品，妨礙原告之使用，該等物品存在即屬占有
      該屋，而被告丙○○亦未提出上開物品為前任屋主之證明，但該等物品均屬破
      毀無法正常使用之物，原告未進一步提出此其間被告丙○○占有該建物使用收
      益之證明，難以此認定被告丙○○有繼續占有使用該屋之意思。是故，原告上
      開主張，並不足採。至被告丙○○抗辯其間曾裝修及發生火災損失六十一萬餘
      元，然原告係經法院依強制執行法之拍賣程序取得系爭房屋所有權，被告丙○
      ○使用該屋所為裝修及修補，是為其占用期間自己之利益為之，復拒絕遷讓，
      自不能以此要求原告負擔該等費用。
四、綜上所述，被告丙○○無權占有系爭房地，又拒不般遷，其應賠償占用系爭房地
    之損害。被告丙○○於系爭房地查封前即本於租賃關係占有使用之，原告買受後
    ，其仍續其前之占有為原來之使用，並未中斷，原告於買受該房地，經由本院民
    事執行處之拍賣公告，亦知不為點交，由第三人占有中，是被告丙○○侵害原告
    對該屋之處分及使用權利，被告丙○○使用該屋既係以延續前之租賃關係而占有
    ，使用該屋而獲益為相當於租金之利益。原告雖主張其三年期間不能使用該屋，
    以出價購得該屋之八百二十五萬元按法定利率計算利息，作為計算被告賠償之基
    準，請求被告丙○○給付一百三十四萬零五百元，但該屋經本院核發權利移轉證
    書後，原告即為該房地之所有權人，被告丙○○侵害者，係原告對該屋之使用收
    益權能，原告對該房地之所有權，仍登記為其所有，非因被告丙○○占用該屋而
    改變，該八百二十五萬元為原告立於買受人地位應有之支出，非被告侵害之標的
    ，況原告於買受之初，已明瞭該屋為第三人占有不為點交，對其嗣將藉由訴訟等
    手段取回該屋，顯已預見，是原告主張以買受價金按法定利率計算本件損害賠償
    ，並不足採。
五、按城市房屋之租金以不超過土地及建物申報總價額年息百分之十為限，土地法第
    九十七條定有明文，又土地所有權人依本法所申報之地價，建築物價額依該管市
    、縣地政機關估定之價額，此觀土地法第一百四十八條、土地法施行法第二十五
    條、平均地權條例第十六條前段之規定自明。被告丙○○繼續無權占有系爭房地
    ，致原告受有不能使用上開房屋損害，其損害相當上開房屋之價額及其坐落基地
    每平方公尺之申報地價，詳如附表所示，並有房屋現值證明書及地價謄本附卷可
    稽，根據財團法人中經濟鑑定中心受本院民事執行處委託勘估系爭房地，該房地
    理位置處於台北市精華區，交通尚利便利，並為一樓店鋪，認以上開房屋及其基
    地申報總價額年息百分之十核算相當於租金之利益，應屬合理。原告另請求被告
    丙○○占用期間電費支出七千六百九十二元、水費支出二千二百九十元，但原告
    提分之電費收據四紙，其中二紙為八十七年六月期間之復電費及底度費，非被告
    丙○○使用產生之電費，四紙之電費收據使用住戶為威元建設股份有限公司，亦
    非被告丙○○或台將汽車商行，原告提出之水費收據四紙，使用住戶為趙淼，其
    中三紙為八十六年十二月一日以後，非屬被告丙○○占用期間，均不足認此之水
    電費即係被告丙○○使用支出，此部分不應由其負擔。再原告主張被告丙○○未
    將留存系爭房地之櫃子、沙發等清理，其以廢棄物清理，花費一萬元，惟原告未
    提出任何證明清理該等物品支出之證明，此部分請求，並非有據。基上所述，原
    告請求被告丙○○給付其占用系爭房地，獲得相當於租金之利益，如附表所示之
    六十萬一千三百十一元及自八十七年九月二十四日起至清償日止，依年息百分之
    五計算之利息，為有理由。逾上開請求部分及原告請求支付之之水電費與廢棄物
    支出，均無理由，應予駁回。
六、另原告雖以被告乙○為使用系爭房屋之台將汽車商行負責人，被告丁○○為該汽
    車商行負責人，故均屬無權占有該房地者，應負連帶賠償責任等語，然查，本院
    民事執行處於八十三年十一月二日查封系爭房地時，即由被告丙○○表示由其向
    二房東林勝良承租，並提出租約為據，且僅被告丙○○為檢察官提起公訴竊佔罪
    嫌，被告乙○因於台北市○○○路○段亦經營台將汽車買賣，且原告以被告乙○
    代其子丙○○與其洽談系爭房地事而認被告乙○竊佔，別無證據證明渠占用系爭
    房地，而為檢察官處分不起訴，有台灣台北地方法院檢察署八十六年度偵字第一
    二八五九號不起訴處分書影本可據，是並無被告乙○占用系爭房地之證據，而就
    被告丁○○部分，原告僅以其為台將汽車商行登記負責人之台北市政府建設局登
    記資料為據，認其與配偶即被告丙○○一併占用，但如前所述，僅被告丙○○為
    該房地之占用人，有本院之查封筆錄及租賃契約可按，前開登記資料僅證明被告
    丁○○為商行負責人，且該商行為被告丙○○實際經營，原告並未提出其他證據
    證明被告丁○○亦同為占用系爭房地，是尚難以前開資料認定被告丁○○有無權
    占有該房地。基上所述，原告請求被告乙○、丁○○賠償損害，為無理由，應予
    駁回。
七、原告陳明願供擔保，聲請宣告假執行，經核原告勝訴部分，合於法律規定，爰酌
    定相當擔保金額准許之。原告其餘假執行之聲請，因訴之駁回而失所依據，不予
    准許。
八、結論：原告之訴為一部有理由，一部無理由，依民事訴訟法第三百八十五條第一
    項前段、第七十九條後段、第三百九十條第二項，判決如主文。
中      華      民      國    八十九    年      四      月      七      日
                                       民事第三庭  法官  李維心
附表
壹、土地
台北市○○區○○段六小段
一、地號五九九號（面積四九一平方公尺，權利範圍：萬分之二百七十）
    八十四年七月公告現值：每平方公尺十五萬五千一百八十五元
    八十五年七月公告現值：每平方公尺十五萬一千一百八十五元
    八十六年七月公告現值；每平方公尺十五萬三千零三十元
二、地號五九九之一號：（面積一平公尺，權利範圍：萬分之二百七十）
    八十四年七月公告現值：每平公尺十五萬六千元
    八十五年七月公告現值：每平方公尺十五萬二千元
    八十六年七月公告現值：每平方公尺十五萬三千六百元
三、地號五九九之二號：（面積十九平方公尺，權利範圍：萬分之二百七十）
    八十四年七月公告現值：每平方公尺十五萬六千元
    八十五年七月公告現值：每平方公尺十五萬二千元
    八十六年七月公告現值；每平方公尺十五萬三千六百元
四、地號五九九之三號：（面積二十七平方公尺，權利範圍：萬分之二百七十）
    八十四年七月公告現值：每平方公尺十四萬九千一百八十五元
    八十五年七月公告現值：每平方公尺十四萬五千一百八十五元
    八十六年七月公告現值；每平方公尺十四萬八千八百三十元
貳、建物
台北市○○區○○路一二七號一樓課稅現值
一、八十五年度（八十四年七月一日至八十五年六月三十日）：二十九萬八千元
二、八十六年度（八十五年七月一日至八十六年六月三十日）：二十九萬四千四百元
三、八十七年度（八十六年七月一日至八十八年六月三十日）：二十九萬零八百元
、本件建物被告丙○○獲得相當於租金利益之計算：
一、八十四年七月十四日至八十六五年六月三十日為：二十四萬七千三百三十元。
  １地號五九九號土地155,185×491×270/10000＝2,057,288
    地號五九九之一號土地156,000×1×270/10000＝4,212
    地號五九九之二號土地156,000×19×270/10000＝80,028
    地號五九九之三號土地 149,185×27×270/10000＝108,756
  ２八十四年度建物課稅現值：298,000
    上開數目總計為：2,057,288＋4,212＋80,028＋108,756＋298,000＝2,548,284
    按年息百分之十計：2,548,284/10＝254,828
    每月租金為：254,828/12＝21,236
  ３原告自八十四年七月十四日取得所有權，八十四年七月應收取相當於租金利益：
    12,744。
    八十四年八月至八十五年六月三十日收取相當於租金利益：21,326×11＝
    234,586
  ４12,744＋234,586＝247,330，故被告丙○○自八十四年七月十四日至八十五年六
    月三十日  被告丙○○受有247,330 元之相當於租金之利益。
二、八十五年七月一日至八十六年六月三十日為：二十四萬八千六百五十八元。
  １地號五九九號土地151,185×491×270/10000＝2,004,259
    地號五九九之一號土地152,000×1×270/10000＝4,104
    地號五九九之二號土地152,000×19×270/10000＝77,976
    地號五九九之三號土地145,185×27×270/10000＝105,840
  ２八十五年度建物課稅現值：294,400
    上開數目總計為：2,004,259＋4,104＋77,976＋105,840＋294,400＝2,486,579
    按年息百分之十計：2,486,579/10＝248,658
    每月租金為：248,658/12＝20,722
  ３被告丙○○自八十五年七月一日至八十六年六月三十日，受有248,658元之相當
    於租金利益。
三、八十六年七月一日至八十六年十二月一日為：十萬五千三百二十三元。
  １地號五九九號土地153,030×491×270/10000＝2,028,719
    地號五九九之一號土地153,600×1×270/10000＝4,147
    地號五九九之二號土地153,600×19×270/10000＝78,797
    地號五九九之三號土地148,830×27×270/10000＝108,497
  ２八十四年度建物課稅現值：290,800
    上開數目總計為：2,028,719＋4,147＋78,797＋108,497＋290,800＝2,510,960
    按年息百分之十計：2,510,960/10＝251,096
    每月租金為：251,096/12＝20,925
  ３被告丙○○於八十六年十二月一日搬遷，其於八十六年七月一日至八十六年十二
    月一日受有相當租金利益為：105,323元
    20,925×5＋20,925/30＝105,323
肆、總計被告丙○○自八十四年七月十四日至八十六年十二月一日對系爭房地受有相
    當於租金利益為：六十萬一千三百十一元。
    247,330＋248,658＋105,323＝601,311
右正本證明與原本無異
如對本判決上訴，須於判決送達後廿日內向本院提出上訴狀
中      華      民      國    八十九      年      四    月      十      日
                                            法院書記官  林梅珍


司法院資訊處製作；財團法人民間司法改革基金會備份。
